臺灣苗栗地方法院刑事判決　　　　　　　100年度簡上字第9號
上　訴　人
即　被　告　陳谷地
上列上訴人因竊盜案件，不服本院苗栗簡易庭99年度苗簡字第12
57號中華民國100 年1 月3 日第一審簡易判決（聲請案號：臺灣
苗栗地方法院檢察署99年度偵字第4576號），提起上訴，本院管
轄之第二審合議庭判決如下：
    主  文
上訴駁回。
    事實及理由
一、本案經本院審理結果，認第一審簡易判決認事用法及量刑均
    無不當，應予維持。除原審量刑理由中「以客觀上可供兇器
    使用之鐵鋸竊取」部分，更正為「以客觀上可供兇器使用之
    破壞剪竊取」外，其餘均引用簡易判決書記載之事實、證據
    及理由（如附件）。
二、對於上訴意旨本院之判斷：
  (一)上訴人上訴意旨略以：伊沒有剪電線，扣案之破壞剪是壞的
    ，伊要拿去修理云云。
  (二)經查：
  1.本件被告犯攜帶兇器竊盜罪之事實，業經證人朱景豐於警詢
    中證述稱：當時伊走路經過該處時，伊看見被告持破壞剪在
    剪東西，所以伊問被告在剪何物，當時被告並沒有回答，當
    伊走近看時就看見被告在竊取電纜線等語明確（見99年偵字
    第4576號卷第12～13頁），並有苗栗縣警察局竹南分局扣押
    物品清單、贓物認領保管單1 紙（見99年偵字第4576卷第16
    ～19頁、第21頁）附卷可考，復有告訴人即臺電公司管理人
    員彭清仁於警詢中證述稱：警方查獲之電纜線為其公司所有
    無誤等語甚明（見99年偵字第4576號卷第14～15頁）。揆諸
    證人朱景豐、彭清仁等均與被告素無怨隙，自無構陷被告之
    理，是其等上揭證述均應堪信實，又被告雖辯稱其所持之破
    壞剪已損壞而無法剪斷電纜線，然審究被告於偵查中經檢察
    官詢以「警察看過你的破壞剪，說是可以使用的，有無意見
    ？」時，供稱：我用是不能用，不能剪，要很大力等語，足
    證扣案之破壞剪確係未達損壞而喪失功能之程度，仍足以供
    作本案竊盜犯行時剪斷電纜線之工具，則被告上訴理由以該
    破壞剪已損壞無法剪斷物品為由，據以否認有本案剪斷電纜
    線並竊取之犯行云云，即為無理由。是被告有以破壞剪竊取
    電纜線之犯行，既已經原審就犯罪事實、證據予以詳察，而
    被告在本院又未就其被訴攜帶兇器罪嫌之事實，另提出其他
    足以推翻本案犯罪事實有力之證據及辯解，而空言伊未涉本
    案，綜上所述，則被告所辯均難憑採，是被告之上訴自屬無
    理由，應予駁回。
  (三)末查，本件原判決已就被告犯罪動機、目的、手段、所竊取
    之物、所生危害等一切情狀均予以詳察，顯件原審就本件事
    實均已明白認定，並於理由欄詳加論斷，從而於法定刑範圍
    內，就被告所犯攜帶兇器竊盜罪，量處有期徒刑6月，並諭
    知易科罰金之標準。本院認依形式上觀察，原審並未逾越法
    律規定之範圍，或有濫用其權限之情形，其認事用法及量刑
    亦均屬妥適應予維持，是以被告僅於答辯狀及本院審理中空
    言不服原審判決，其上訴為無理由，應予駁回。
三、適用之法律：
    刑事訴訟法第455 條之1 第1 項、第3 項、第373 條、第36
    8 條。
本案經檢察官林俊杰到庭執行職務。
中    華    民    國   100    年    4     月    26    日
                  刑事第二庭審判長法  官  楊清益
                                  法  官  蔡志宏
                                  法  官  林靜雯
以上正本證明與原本無異。
本件不得上訴。
                                  書記官  劉千瑄
中    華    民    國   100    年    4     月    26    日
附錄本判決論罪科刑法條：
中華民國刑法第321 條第1項第3款：
犯竊盜罪而有下列情形之一者，處6 月以上、5 年以下有期徒刑
：
三、攜帶兇器而犯之者。